臺灣高等法院民事裁定　　　　　　　　　95年度抗字第1797號
抗　告　人　O2 Micro .
　　　　　　島商凹凸科技國際股份有限公司)
法定代理人　丙○○○○○○○ .
相　對　人　乙○○○○○○○○.
　　　　　　科技股份有限公司)
法定代理人　甲○○○○○○ ○.
相　對　人　美商茂力科技股份有限公司台灣分公司
法定代理人　丁　○
上列當事人間假扣押聲請變更擔保物事件，抗告人對於中華民國
95年11月13日臺灣臺北地方法院95年度智裁全聲字第1號所為裁
定提起抗告，本院裁定如下：
    主      文
抗告駁回。
抗告訴訟費用由抗告人負擔。
    理      由
一、按供擔保應提存現金或法院認為相當之有價證券；上開規定
    於其他依法令供訴訟上之擔保，準用之，民事訴訟法第102
    條第1項前段、第106條前段分別定有明文。
二、查原法院93年3月18日所為93年度智裁全字第9號假扣押裁定
    主文，原係命債務人即相對人得以新台幣 (下同)1000 萬元
    為債權人即抗告人供擔保後，免為或撤銷假扣押，嗣相對人
    聲請以同面額之中央政府公債93年甲4期 、中央政府公債89
    年甲9期或第一商業銀行可轉讓定期存單代之 ，經原法院核
    認屬相當，爰裁定准相對人之聲請，揆諸首揭法條規定，即
    無不合。
三、抗告意旨雖略以：原法院93年度智裁全字第9號假扣押裁定
    既已確定，依法已產生羈束力，除關於指揮訴訟或別有規定
    ， 或有民事訴訟法第232條所定誤寫誤算或其他類此之顯然
    錯誤，法院得依聲請或依職權以裁定更正外，法院不得自行
    撤銷或變更其所為之裁定 ；且民事訴訟法第105條所謂變換
    提存物，須當事人已依先前之裁定提供擔保物後，始有「變
    換」擔保物之問題，當事人未提供擔保物前，非得逕以聲請
    變更先前裁定之內容；況民事訴訟法第102條第1項及第105
    條第1項兩者為不同之規定 ，原裁定於同一事中併為適用，
    亦顯有矛盾，應予廢棄等語。惟按「民事訴訟法第102條第1
    項規定，供擔保應提存現金，或法院認為相當之有價證券。
    但當事人別有約定者，不在此限。係專為供擔保應提存何物
    而設，裁判之命以新台幣供擔保，祇係抽象的表明其數額，
    供擔保時，原則上固應照此數額具體的提存現金，但欲提存
    有價證券，亦無不可，不過以經法院認為相當之有價證券為
    限而已，故應供擔保之當事人聲請為許其提存有價證券之裁
    定者，法院苟認為相當，自得准許，此非同法第105條所定
    之變換提存物問題」 ( 最高法院92年台抗字第374號裁判意
    旨參照 )。依上開最高法院裁判意旨所示，本件原法院93年
    度智裁全字第9號假扣押裁定主文所命供擔保金1000萬元 ，
    相對人本即得以現金或有價證券為之，惟以有價證券為之時
    ，須經法院認為相當始可，是本件相對人於未提供擔保物前
    即聲請以同面額有價證券代之，本質上即在聲請原法院就其
    所提供之有價證券與所命之擔保是否相當予以認定，原法院
    就此認定所為之裁定，既未變更原裁定主文之內容或效力，
    亦與民事訴訟法第105條所定之變換提存物無涉 。抗告人指
    摘原裁定違反裁判羈束力云云，即有誤會，自不足採；至於
    原法院援引民事訴訟法第105條之規定 ，雖有未洽，惟並不
    影響本件裁定之結果，原裁定仍應予維持。是抗告意旨指摘
    原裁定不當，求予廢棄，為無理由，應予駁回。
四、據上論結，本件抗告為無理由，爰裁定如主文。
中　　華　　民　　國　　96　　年　　2 　　月　　8 　　日
                    民事第十二庭
                        審判長法  官  張宗權
                              法　官　王麗莉
                              法　官　陳永昌
正本係照原本作成。
本裁定除以適用法規顯有錯誤為理由，並經本院許可外，不得再
抗告。如提起再抗告，應於收受後10日內委任律師為訴訟代理人
向本院提出再抗告狀。並繳納再抗告費新台幣１千元。
中　　華　　民　　國　　96　　年　　2 　　月　　8 　　日
　　　　　　　　            　書記官  劉美垣
